【裁判字號】    90,易,85
【裁判日期】    901219
【裁判案由】    毒品危害防制條例
【裁判全文】
臺灣臺南地方法院刑事判決                              九十年度易字第八五號
    公  訴  人  臺灣台南地方法院檢察署檢察官
    被      告  甲○○
右列被告因毒品危害防制條例案件，經檢察官提起公訴（八十九年度毒偵字第三二○
五號）及台灣台南地方法院檢察署函請併案審理（九十年度毒偵字第一五一四號），
本院判決如左：
    主  文
甲○○連續施用第二級毒品，累犯，處有期徒刑拾月。
扣案之安非他命吸食器壹組沒收。
    事  實
一、甲○○自民國（下同）八十三年起即有違反麻醉藥品管理條例之前科記錄，最近
    一次於八十六年間，又因違反麻醉藥品管理條例案件，經本院判處有期徒刑八月
    確定，並於八十九年四月十七日執行完畢。竟仍不知悔改，再於八十八年間因施
    用第二級毒品安非他命，經觀察、勒戒後認有繼續施用傾向，由本院以八十八年
    度毒聲字第一七五八號裁定令入戒治處所施以強制戒治一年，嗣強制戒治期滿，
    而由台灣台南地方法院檢察署檢察官於八十九年七月五日以八十九年度戒毒偵字
    第四三一號不起訴處分確定在案。詎甲○○於離開戒治處所後仍未戒除毒癮，復
    基於概括犯意，於八十九年十二月六日晚間之某時起至九十年五月十七日某時止
    ，在台南市○○路○段六十一號六樓之一租處及台南縣市等不詳處所等地，將第
    二級毒品安非他命盛裝在燈泡內，以打火機在燈泡底座燒烤後再用吸管吸食其煙
    霧之方式，連續施用第二級毒品安非他命不詳次數（約二、三日施用一次）。嗣
    甲○○於八十九年十二月八日上午十一時十五分許經警持檢察官簽發之搜索票至
    其上開租處搜索，其後再因案經台灣台南地方法院檢察署通緝，而於九十年五月
    十九日下午十四時許，在台南市○區○○路與臨安路口附近經警緝獲，警方並從
    其上開租處查扣其所有並供其施用毒品所用之安非他命吸食器一組。
二、案經台南市警察局報請台灣台南地方法院檢察署檢察官偵查起訴及同署函請併案
    審理。
    理  由
一、右揭施用第二級毒品安非他命之事實，業據被告甲○○於本院審理時坦承不諱，
    且被告於右揭時地先後經警至其住處搜索查獲及其後因通緝到案至到警局採尿時
    ，由警局將對被告所採尿液送驗結果，亦均呈安非他命類之陽性反應，有台南市
    衛生局出具之尿液檢驗報告二份附卷可證，此外，復有扣案之安非他命吸食器一
    組在卷可證，而被告亦自承前開扣案之吸食器一組為伊所有並供施用安非他命所
    用之物等語（見本院九十年十二月五日審判筆錄），準此，被告自白確與事實相
    符，應堪採信。又被告自八十三年間起即有違反麻醉藥品管理條例之前科記錄，
    於毒品危害防制條例施行後，又因施用第二級毒品安非他命送觀察、勒戒，因其
    有繼續施用傾向，由本院裁定令入戒治處所施以強制戒治一年，嗣因強制戒治期
    滿，業經檢察官予以不起訴處分確定等情，復有台灣高等法院被告全國前案紀錄
    表、台灣台南地方法院檢察署八十九年度戒毒偵字第四三一號不起訴處分書等文
    件一份在卷可資佐參，足見被告係於毒品危害防制條例施行後，業經施予強制戒
    治並予以不起訴處分後再犯本案。綜此，被告罪證已臻明確，其犯行堪以認定，
    應依法論科。
二、按安非他命依毒品危害防制條例第二條第二項第二款規定係屬第二級毒品，而被
    告於經執行強制戒治並獲不起訴處分後再度施用之，核其所為自屬另行起意，而
    犯同條例第十條第二項之施用第二級毒品罪。又其先後多次施用行為，時間緊接
    ，犯罪構成要件相同，顯係基於一個概括犯意反覆為之，應依連續犯規定論以一
    罪，並依法加重其刑。至其持有第二級毒品安非他命之低度行為應為高度之施用
    行為所吸收，不另論罪。又被告前於八十六年間，因違反麻醉藥品管理條例案件
    ，經本院判處有期徒刑八月確定，並於八十九年四月十七日執行完畢一節，有台
    灣高等法院被告全國前案記錄表一份在卷可按，其於五年之內再犯本件有期徒刑
    以上之罪，為累犯，應依法遞加重其刑。爰審酌被告自八十三年起即有施用安非
    他命之犯行，嗣後又因施用毒品而受矯正，但竟於短期內再施用安非他命，顯見
    其對毒品依賴甚深，戒斷毒癮動機不強，然其本質仍屬「病犯」，僅戕害其自身
    身心，尚未生巨大危害於整體社會及其於偵審期間坦認犯行之態度等一切情狀，
    量處如主文所示之刑，以資懲儆。另扣案之安非他命吸食器一組，則係被告所有
    並供其犯罪所用之物，爰併依刑法第三十八條第一項第二款之規定予以宣告沒收
    。
三、又公訴人雖僅起訴被告於八十九年十二月六日起至八十九年十二月八日止之連續
    施用第二級毒品犯行，惟查被告於八十九年十二月六日晚間某時起至九十年五月
    十七日某時止，連續多次施用第二級毒品之犯行，與前揭起訴部分，均時間緊接
    ，犯罪構成要件相同，顯係基於概括之犯意反覆為之，為連續犯之裁判上一罪之
    關係，應為起訴效力所及，且復經公訴人函請併辦（九十年度毒偵字第一五一四
    號），本院自得審理，附此敘明。
據上論斷，應依刑事訴訟法第二百九十九條第一項前段，毒品危害防制條例第十條第
二項，刑法第十一條前段、第五十六條、第四十七條、第三十八條第一項第二款，判
決如主文。
中      華      民      國    九十      年     十二     月     十九     日
                                  臺灣臺南地方法院刑事第二庭
                                          法  官  林彥君
右正本證明與原本無異。
如不服本判決，應於判決送達後十日內，向本院提出上訴狀。
                                          書記官  黃傳鈞
中      華      民      國    九十      年     十二     月     十九     日
附錄本案論罪科刑法條全文：
毒品危害防制條例第十條第二項：
  施用第二級毒品者，處三年以下有期徒刑。


司法院資訊處製作；財團法人民間司法改革基金會備份。
